臺灣桃園地方法院小額民事判決
110年度壢小字第1394號
原      告  誠鷹公寓大廈管理維護有限公司

法定代理人  阮馨慧  
訴訟代理人  魏群晅  
被      告  遠雄龍岡2公寓大廈管理委員會

法定代理人  梁子謙  
訴訟代理人  楊偉宏  
上列當事人間請求給付服務費事件，本院於民國111年1月3日言
詞辯論終結，判決如下：
    主    文
一、被告應給付原告新臺幣（下同）55,376元，及自民國110年4
    月2日起至清償日止，按週年利率5%計算之利息。
二、原告其餘之訴駁回。
三、訴訟費用1,000元，由被告負擔765元，餘由原告負擔。
四、本判決原告勝訴部分得假執行。
　　理  由  要  領
一、按民事訴訟法第436條之8第1項規定：「關於請求給付金錢
    或其他代替物或有價證券之訴訟，其標的金額或價額在新台
    幣十萬元以下者，適用本章所定之小額程序。」同法第436
    條之18規定：「判決書得僅記載主文，就當事人有爭執事項
    ，於必要時得加記理由要領。」
二、原告主張
　　兩造前於108年間簽定綜合管理服務契約（下稱系爭契約）
    ，約定自108年11月30日起至109年11月30日止，由原告提供
    遠雄龍岡2公寓大廈社區（下稱系爭社區）管理維護服務，
    每月服務費152,250元，被告應於每月8日前給付。迄至系爭
    契約期間屆滿後，被告未依約給付最後一期服務費，嗣於11
    0年4月1日，被告始一部清償82,250元。先抵充自109年12月
    9日起至110年4月1日所生之利息2,376元後，被告尚有72,37
    6元之服務費未給付，爰依系爭契約提起本件訴訟等語。並
    聲明：被告應給付原告72,376元，及自110年4月2日起至清
    償日止，按週年利率5%計算之利息（見本院卷第80頁反面）
    。
三、被告答辯
　　原告於系爭契約期間屆滿後，有下列交接缺失：（一）第1
    至3屆管委會之簽呈資料、公告資料、會議記錄、通告資料
    及收發文資料無法確認是否完整，被告得請求36,000元之損
    害賠償；（二）第4屆管委會關於109年3、7月之會議記錄遺
    失，被告得請求2,000元之損害賠償；（三）第5屆管委會之
    簽呈及公告清冊缺少文件10份，被告得請求1萬元之損害賠
    償；（四）第5屆管委會之收函資料無法確認是否完整，被
    告得請求2,000元之損害賠償；（五）缺少第1、2屆之管委
    會報備資料，被告得請求4,000元之損害賠償；（六）原告
    將社區財產之電暖爐取走，歸還後已損壞，被告得請求2,00
    0元之損害賠償；（七）原告保管之社區攝影機遺失，被告
    得請求1萬元之損害賠償；（八）原告保管之錄音筆遺失，
    被告得請求2,000元之損害賠償；（九）原告擅自複製及保
    存社區相關資料之電子檔，被告得請求10萬元之損害賠償。
    上開金額共計168,000元，被告得向原告請求抵銷服務費等
    語。並聲明：原告之訴駁回。
四、是依上開說明，以下僅就被告得主張抵銷之金額若干？記載
    理由要領如下：
（一）第1至3屆管委會之相關資料部分
　　⒈被告固主張原告關於第1至3屆管委會之簽呈資料、公告資
      料、會議記錄、通告資料及收發文等資料，無法確認完整
      性等語。然查原告與被告嗣後委任之訴外人歐艾斯公寓大
      廈管理維護股份有限公司（下稱歐艾斯公司）之交接清冊
      （下稱系爭交接清冊），就第1至3屆管委會之簽呈資料、
      公告資料、會議記錄、通告資料及收發文等資料，均未記
      載有紀錄缺失或不完整（見本院卷第85頁反面、86頁），
      是尚難認被告得向原告請求債務不履行之損害賠償。
　　⒉被告固辯稱被告未在系爭交接清冊上蓋章，故交接未完成
      ，且原告交接時未盤點、系爭交接清冊未記載缺失等語。
      然物業管理公司之交接並非要式行為，且訴外人歐艾斯公
      司既接手原告為被告管理系爭社區，則訴外人歐艾斯公司
      應可代理被告為交接。如訴外人歐艾斯公司認原告未履行
      必要之交接程序，自可於交接清冊上載明。然查系爭交接
      清冊中，僅於第4屆會議紀錄後方記載缺失紀錄之月份（
      見本院卷第85頁反面），足認第1至3屆管委會之相關資料
      交接並無缺失，被告此部分所辯，並不可採。
（二）第4屆管委會會議記錄
　　⒈按兩造間派駐服務人員勤務缺失罰則表（下稱系爭罰則表
      ）第6條約定：「前、後任交接人員，交接之工作項目、
      文件、資料、表簿冊及代辦事項等交接不確實，致影響管
      理委員會推行事務者。罰金2000元」
　　⒉查系爭交接清冊就第4屆管委會會議記錄之備註欄，記載缺
      少108年11月、109年1、3、8月之會議紀錄（見本院卷第8
      5頁反面），足認原告交接文件確有缺失。且將致被告無
      從查閱會議決議事項，可認足以影響被告推行事務，是被
      告應得向原告請求扣款8,000元，被告僅請求2,000元，應
      屬可採。
　　⒊原告雖抗辯不得就每份文件請求扣款等語。然原告每月收
      取服務費達152,250元，且交接並非經常發生，如單次交
      接時缺失資料甚多，仍僅可請求扣款2,000元，顯然不符
      常情。應認系爭罰則表所載交接不確實之罰款，須按缺失
      文件數量計算。原告此部分主張，並不可採。
（三）第5屆管委會之相關資料
　　⒈原告不爭執第5屆管委會簽呈資料及公告資料共缺少11份文
      件，僅辯稱被告有電子檔可佐證等語（見本院卷第82頁反
      面第8至13行）。然電子檔可任意修改，其上若無電子簽
      章或加密，難認得替代實體紙本文件之功能。原告既未證
      明被告保留之上開文件電子檔有電子簽章或加密功能，難
      認原告此部分抗辯可採。是依系爭罰則表之約定，被告得
      就每份文件各向原告請求扣款2,000元，共計22,000元，
      被告就此部分僅請求10,000元，應屬可採。
　　⒉被告另主張第5屆管委會之收函資料無法確認是否完整等語
      。查系爭交接清冊中，確實無第5屆管委會之收函資料（
      見本院卷第85頁反面、86頁），可認此部分未確實交接，
      被告請求扣款2,000元，應屬有據。
（四）第1、2屆之管委會報備資料
　　　被告固抗辯原告未交接第1、2屆之管委會報備資料等語。
      然依被告所提出，原告與被告先前委任之訴外人燊安公寓
      大廈管理維護股份有限公司（下稱燊安公司）交接清冊（
      下稱舊交接清冊），當時僅交接第3、4屆管委會之報備資
      料，而無第1、2屆之管委會報備資料（見本院卷第59、60
      頁），原告既未經交接保管第1、2屆之管委會報備資料，
      自無從將此部分資料交接予訴外人歐艾斯公司，是被告此
      部分主張，並不可採。
（五）電暖爐
　　　被告固辯稱原告取走系爭社區電暖爐，歸還後已損壞等語
      。然就電暖爐損壞部分，為原告所否認，被告又未提出任
      何證據證明其主張，自難認被告此部分主張可採。
（六）社區攝影機
　　⒈按民法第227條第1項規定：「因可歸責於債務人之事由，
      致為不完全給付者，債權人得依關於給付遲延或給付不能
      之規定行使其權利。」同法第226條第1項規定：「因可歸
      責於債務人之事由，致給付不能者，債權人得請求賠償損
      害。」
　　⒉查為被告安裝攝影機之訴外人通研企業有限公司函覆本院
      ，稱為被告安裝26支攝影機，另4支已交付管理中心保管
      等語（見本院卷第98頁），而依上開函文附件之被告公設
      移交增補事項討論之會議紀錄，於108年12月4日記載「鏡
      頭位置與監視畫面確認26支，尚餘4支」（見本院卷第98
      頁）。可認被告確實於108年12月間收受4台攝影鏡頭。而
      原告管理系爭社區期間為108年11月30日起至109年11月30
      日止，是自應保管上開攝影鏡頭。惟查系爭交接清冊中均
      未提及上開攝影鏡頭（見本院卷第85至89頁），則被告主
      張有2攝影鏡頭遺失，應屬可採。原告自應就未盡保管義
      務，負債務不履行之損害賠償責任。
　　⒊被告固主張攝影鏡頭每個5,000元等語，然未提出任何證據
      證明其主張。本院斟酌一般監視器攝影鏡頭之價格，認每
      個攝影鏡頭價值1,500元為適當，是被告得請求之損害賠
      償數額應為3,000元。
（七）錄音筆
　　⒈被告固主張原告交接時遺失錄音筆1支等語。然查舊交接清
      冊及系爭交接清冊中，關於錄音筆記載「1支在監委處」
      （見本院卷第61頁、87頁反面），原告既未曾保管該錄音
      筆，難認原告未將該錄音筆交接予訴外人歐艾斯公司，有
      何債務不履行之情形。
　　⒉被告固辯稱原告應向該監委取回錄音筆等語。然原告於接
      手管理系爭社區時錄音筆原已由該監委保管，且被告又未
      提出證據證明曾要求原告將該錄音筆取回，是難認原告有
      取回該錄音筆之義務，被告此部分抗辯，應不可採。
（八）複製及保存社區資料之電子檔
　　⒈按公寓大廈管理條例第51條第1項規定：「公寓大廈管理維
      護公司，違反第43條規定者，中央主管機關應通知限期改
      正；屆期不改正者，得予停業、廢止其許可或登記證或處
      新臺幣3萬元以上15萬元以下罰鍰；其未依規定向中央主
      管機關申領登記證者，中央主管機關應廢止其許可。」同
      法第43條規定：「公寓大廈管理維護公司，應依下列規定
      執行業務：一、應依規定類別，聘僱一定人數領有中央主
      管機關核發認可證之繼續性從業之管理服務人員，並負監
      督考核之責。二、應指派前款之管理服務人員辦理管理維
      護事務。三、應依業務執行規範執行業務。」
　　⒉原告保留系爭社區相關資料之電子檔，有原告提出之隨身
      碟及資料夾截圖在卷可參（見本院卷第124至132頁）。原
      告於管理系爭社區期間，為備份社區資料或於社區外擅寫
      公文，應認可保有系爭社區資料之電子檔。然兩造間系爭
      契約既已於109年11月30日終止，則原告自無保管上開電
      子檔之權利。惟被告並未提出因原告保有該電子檔而受有
      何等損害，是難認被告此部分主張可採。
　　⒊被告固主張得依公寓大廈管理條例第51條第1項規定請求賠
      償等語。然上開規定係主管機關之管理措施，被告自不得
      援引為民事訴訟上之請求權基礎，是被告此部分主張，並
      不可採。
（九）綜上所述，被告得請求抵銷之數額為17,000元【計算式：
      2,000＋10,000＋2,000＋3,000＝17,000】。則原告得再向被
      告請求之金額即為55,376元【計算式：72,376－17,000＝57
      ,376】。
五、綜上所述，原告依系爭契約之法律關係，請求被告給付55,3
    76元，及自110年4月2日起至清償日止，按週年利率5%計算
    之利息，為有理由，應予准許。逾此部分之請求則屬無據，
    應予駁回。
六、本件原告勝訴部分係依民事訴訟法第436條之8適用小額訴訟
    程序所為之判決，應就被告敗訴部分，依同法第436條之20
    規定，依職權宣告假執行。
七、訴訟費用負擔之依據：民事訴訟法第79條。並依職權確定訴
    訟費用額如主文第3項所示。
中　　華　　民　　國　　111 　年　　2 　　月　　11　　日
　　　　　　　　　　　　　中壢簡易庭法　官周仕弘
以上為正本係照原本作成。
如不服本判決，應於送達後20日內，向本院提出上訴狀並表明上
訴理由，如於本判決宣示後送達前提起上訴者，應於判決送達後
20日內補提上訴理由書（須附繕本）。
中　　華　　民　　國　　111 　年　　2 　　月　　11　　日
　　　　　　　　　　　　　　　　　　書記官巫嘉芸
附錄：
一、民事訴訟法第436條之24第2項：
對於小額程序之第一審裁判上訴或抗告，非以其違背法令為理由
，不得為之。
二、民事訴訟法第436條之25：
上訴狀內應記載上訴理由，表明下列各款事項：
(一)原判決所違背之法令及其具體內容。
(二)依訴訟資料可認為原判決有違背法令之具體事實。